【裁判字號】    90,毒抗,27
【裁判日期】    900215
【裁判案由】    聲請觀察勒戒
【裁判全文】
臺灣高等法院高雄分院刑事裁定                        九十年度毒抗字第二七號
    抗  告  人  台灣高雄地方法院檢察署檢察官
    被      告  甲○○
右抗告人因被告聲請觀察勒戒案件，不服臺灣高雄地方法院中華民國八十九年十二月
二十二日裁定（八十九年度毒聲字第九九四九號），提起抗告，本院裁定如左：
      主      文
原裁定撤銷，發回台灣高雄地方法院。
      理      由
一、抗告意旨略以：被告甲○○施用第二級毒品安非他命時間，係八十九年十月二十
    十四日十二時許回溯二十四小時內之某時，係前案不起訴處分前再犯，無再送觀
    察、勒戒之必要，為此提起抗告，請將原裁定撤銷等語。
二、原裁定以：被告甲○○前因施用第二級毒品案件，經依台灣高雄地方法院八十九
    年度毒聲字第八五一七號送觀察、勒戒後，認無繼續施用毒品之傾向，業經台灣
    高雄地方法院檢察署檢察官於民國八十九年十一月十八日以八十九年度毒偵字第
    七二八七號不起訴處分確定。惟查被告又於八十九年十月二十四日十二時許回溯
    二十四小時內之某時，在某不詳處所施用第二級毒品安非他命，為警於八十九年
    十月二十四日十二時許，在高雄縣鳳山市○○街一四四巷五號住處搜索查獲之之
    事實，有台南市衛生局八十九年十一月三日南市衛驗字第八九一○三○號檢驗成
    績書一紙附卷，並安非他命吸食器一個、吸管二支及分裝勺子一支扣案可資佐證
    ，其再犯毒品危害防制條例第十條之罪，爰依毒品危害防制條例第二十條第三項
    前段及觀察勒戒處分執行條例第三條第一項規定，裁定將被告送勒戒處所觀察、
    勒戒，固非無見。
三、惟按犯第十條之罪者，經送觀察、勒戒後，認無繼續施用毒品之傾向，應由檢察
    官為不起訴處分，為不起訴處分後，五年以內再犯第十條之罪者，由檢察官聲請
    法院裁定先裁定送觀察勒戒，毒品危害防制條例第二十條第二項、第三項反面意
    旨定有明文。經查本件被告再犯施用第二級毒品之時間，係八十九年十月二十四
    日十二時許回溯二十四小時內之某時，則在前案台灣高雄地方法院檢察署檢察官
    於八十九年十一月十八日以八十九年度毒偵字第七二八七號不起訴處分「前」，
    並非檢察官不起訴處分「後」再犯，原裁定認被告係上揭不起訴處分後，五年以
內再犯施用毒品之罪，因而裁定將被告送勒戒處所觀察、勒戒，於法尚有未合；
    又被告基於概括犯意，再犯同一罪名之罪，於「未」為不起訴處分前，仍須再為
    裁定觀察勒戒（台灣高等法院八十七年六月十九日八十七年第五次刑事庭庭長會
    議決議第十八項意旨參照），而本件「已」為不起訴處分，是否仍須再為裁定觀
    察勒戒，亦宜由原審詳查。本件抗告意旨指摘原裁定不當，為有理由，自應將原
    裁定撤銷，發回原審法院另為妥適之裁定。
據上論斷，應依刑事訴訟法第四百十三條前段，裁定如主文。
中      華        民        國       九十      年      二     月  十五  日
                              臺灣高等法院高雄分院刑事第六庭
                                  審判長法官  王憲義
                                        法官  陳啟造
                                        法官  張意聰
右正本證明與原本無異。
不得再抗告。
                                      書記官  林慧美
中      華        民        國       九十      年      二     月  十九  日
                                                                     Ａ


司法院資訊處製作；財團法人民間司法改革基金會備份。
